臺灣高等法院高雄分院刑事裁定　　　　 96年度交抗字第191號
抗告人即　　甲○○
受處分人
上列抗告人因違反道路交通管理處罰條例案件，不服臺灣高雄地
方法院中華民國96年8月28日裁定（96年度交聲字第419號），提
起抗告，本院裁定如下：
    主  文
抗告駁回。
    理  由
一、抗告意旨略以：本件舉發員警所提出當日插設警示牌之照片
    並無時間、日期記載，無從判定係屬當日拍攝。又警政署公
    布警示牌之位置，應設置在照相機前方300 公尺前，俾利駕
    駛人可以注意到避免超速，縱使該員警當日有設置警示牌，
    但卻插至距照相機2至3公里處之遠，於此，駕駛人必定混淆
    不清，如此執法方式顯已違背其立法之原意及精神，原審疏
    於查證，認事用法顯有違誤，爰依法提起抗告，請求撤銷原
    裁定，更為適法之裁定云云。
二、按汽車行駛於高速公路、快速公路或設站管制之道路，不遵
    使用限制、禁止、行車管制及管理事項之管制規則而有行車
    速度超過規定之最高速限者，處汽車駕駛人新臺幣（下同）
    3000元以上6000元以下罰鍰，道路交通管理處罰條例第33條
    第1 項第1 款定有明文。
三、本件抗告人甲○○於民國（下同）96年2 月19日上午7 時29
    分許，駕駛車牌號碼9778 -MH號自用小客車，行經國道10號
    高速公路東向29.9公里處時，其車輛行駛高速公路速度超過
    規定最高速限（未滿20公里）之違規行為，有內政部警政署
    國道公路警察局公警局交字第ZEA059940 號舉發違反道路交
    通管理事件通知單1 紙、舉發照片1 張附卷可稽，抗告人亦
    不否認於案載違規時地之違規事實，故抗告人之違規事實，
    應可認定。抗告人雖辯稱：案載違規時間當日，舉發單位並
    未於適當地點設置測速照相之警告標示，舉發單位提出之警
    告標示照片並無拍攝日期，難認係違規時間當日確有設置警
    告標示云云；惟當天逕行舉發之國道公路警察局第五警察隊
    岡山分隊警員陳建宗於原審到庭證稱：我們在設置警示牌後
    再會往後找適合擺放儀器的地點，因高速公路車速較快，如
    果只有設在300 公尺之前，駕駛人恐不及反應，故大部分會
    設置在2 、3 公里處等語（見原審卷第27頁），原審亦依職
    權調閱96年2 月19日交通違規案件移交登記表（逕行舉發照
    片類案件）等相關資料附卷佐證（見原審卷第35頁），是本
    件超速違規測速照相勤務之採證行為，經核尚屬適當。原裁
    定因認原處分機關即交通部公路總局高雄區○○○○○道路
    交通管理處罰條例第33條第1 項第1 款規定，對於抗告人予
    以開單逕行舉發，其舉發程序經核並無不當，而駁回本件異
    議，經核並無不合。抗告意旨猶執陳詞，指摘原裁定不當，
    為無理由，應予駁回。
據上論斷，應依道路交通案件處理辦法第26條、刑事訴訟法第41
2 條，裁定如主文。
中　　華　　民　　國　　96　　年　　10　　月　　19　　日
                  刑事第七庭    審判長法  官     莊飛宗
                                      法  官     邱明弘
                                      法  官     黃憲文
以上正本證明與原本無異。
不得再抗告。
中　　華　　民　　國　　96　　年　　10　　月　　19　　日
                                      書記官     施耀程
